臺灣板橋地方法院刑事判決　　　　　　　93年度訴字第1018號
公　訴　人　臺灣板橋地方法院檢察署檢察官
被　　　告　甲○○
選任辯護人　孫銘豫律師
　　　　　　邱榮英律師
被　　　告　乙○○
　　　　　　　　　　（因另案在臺灣花蓮監獄執行，現暫寄押
　　　　　　　　　　在臺灣臺北監獄臺北分監執行）
選任辯護人　翁方彬律師
上列被告等因毒品危害防制條例等案件，經檢察官提起公訴（92
年度偵字第15882 號），本院判決如下：
    主  文
乙○○共同販賣第二級毒品，處有期徒刑拾年，扣案之第二級毒
品甲基安非他命壹大包（驗餘淨重玖佰陸拾點貳壹公克）沒收銷
燬之，空包裝袋壹只、電子磅秤壹台均沒收；又共同持有第一級
毒品，處有期徒刑壹年陸月，扣案之第一級毒品海洛因捌小包（
淨重貳拾點捌玖公克）沒收銷燬之，空包裝袋捌只沒收；又共同
未經許可寄藏子彈，處有期徒刑陸月，併科罰金新臺幣伍萬元，
罰金如易服勞役，以銀元佰元即新臺幣玖佰元折算壹日，扣案
制式子彈拾伍顆均沒收。應執行有期徒刑拾壹年拾月，併科罰金
新臺幣伍萬元，罰金如易服勞役，以銀元佰元即新臺幣玖佰元
折算壹日。扣案之第二級毒品甲基安非他命壹大包（驗餘淨重玖
佰陸拾點貳壹公克）、第一級毒品海洛因捌小包（淨重貳拾點捌
玖公克）均沒收銷燬之，又空包裝袋玖只、電子磅秤壹台及制式
子彈拾伍顆均沒收。
甲○○共同販賣第二級毒品，處有期徒刑玖年，扣案之第二級毒
品甲基安非他命壹大包（驗餘淨重玖佰陸拾點貳壹公克）沒收銷
燬之，空包裝袋壹只、電子磅秤壹台均沒收；又共同持有第一級
毒品，處有期徒刑壹年肆月，扣案之第一級毒品海洛因捌小包（
淨重貳拾點捌玖公克）沒收銷燬之，空包裝袋捌只沒收；又共同
未經許可寄藏子彈，處有期徒刑陸月，併科罰金新臺幣伍萬元，
罰金如易服勞役，以銀元佰元即新臺幣玖佰元折算壹日，扣案
制式子彈拾伍顆均沒收。應執行有期徒刑拾年捌月，併科罰金新
臺幣伍萬元，罰金如易服勞役，以銀元佰元即新臺幣玖佰元折
算壹日。扣案之第二級毒品甲基安非他命壹大包（驗餘淨重玖佰
陸拾點貳壹公克）、第一級毒品海洛因捌小包（淨重貳拾點捌玖
公克）均沒收銷燬之，又空包裝袋玖只、電子磅秤壹台及制式子
彈拾伍顆均沒收。
    事  實
一、(一)甲○○前曾於民國82年間因違反麻醉藥品管理條例等案件
    ，經臺灣臺北地方法院判處應執行有期徒刑6 月，如易科罰
    金以30元折算1 日確定，82年8 月12日易科罰金執行完畢；
    復於83年間因違反同上條例案件，經同法院判處有期徒刑5
    月，如易科罰金以300 元折算1 日確定；再於同年間因偽造
    文書案件，經本院判處有期徒刑5 月，如易科罰金以300 元
    折算1 日確定，上開2 罪經本院裁定定其應執行刑為有期徒
    刑9 月，於83年11月2 日執行完畢（以上犯罪在本案尚不構
    成累犯）。(二)乙○○前曾於83年間因販賣、轉讓及吸食安非
    他命案件，經本院分別判處有期徒刑5 年6 月、10月、6 月
    ，乙○○就販賣、轉讓安非他命所處罪刑不服提起上訴，經
    臺灣高等法院駁回轉讓安非他命上訴部分，另就販賣安非他
    命部分撤銷改判為有期徒刑5 年3 月，並定其應執行刑為有
    期徒刑5 年8 月，嗣並經最高法院駁回上訴確定；復於同年
    間因販賣、施用海洛因案件，經臺灣桃園地方法院分別判處
    無期徒刑、有期徒刑3 年4 月，乙○○不服提起上訴，經臺
    灣高等法院駁回施用海洛因上訴部分，另就販賣海洛因部分
    撤銷改判為有期徒刑10年，並定其應執行刑為有期徒刑12年
    ；復於同年間因違反槍砲彈藥刀械管制條例案件，經本院判
    處有期徒刑6 月，如易科罰金以300 元折算1 日確定，上開
    數罪經接續執行，於91年2 月15日假釋出監付保護管束，嗣
    因假釋期間復犯本案，經撤銷假釋，應執行殘刑有期徒刑9
    年11月1 日，於93年7 月1 日入監執行，刑期需至103 年5
    月20日始屆滿（以上犯罪在本案均不構成累犯）。
二、詎乙○○、甲○○猶不知悔改，竟共同基於意圖營利而販賣
    第二級毒品甲基安非他命之犯意聯絡，於92年8 月20日下午
    7 時許，由不詳真實姓名年籍綽號「吳董」之成年男子，以
    電話與甲○○聯絡，約明在臺北縣板橋市○○路○ 段路旁，
    以每公斤安非他命新臺幣50萬元之代價，將安非他命販售予
    甲○○，因甲○○另有要事來不及至該處，遂將乙○○之行
    動電話號碼0000000000號告知綽號「吳董」之人，請「吳董
    」與乙○○聯絡碰面之事宜，並委由乙○○至該處販入安非
    他命1 大包（毛重976.12公克，淨重960.33公克，驗餘淨重
    960.21公克），嗣乙○○自「吳董」處販入安非他命1 大包
    後，即攜往其位於臺北縣板橋市○○路○ 段79之5 號4 樓租
    屋處交付甲○○，以伺機出售，然未及賣出，即於後述時間
    在上址為警查獲。
二、乙○○、甲○○基於共同持有第一級毒品海洛因之犯意聯絡
    ，於92年4 月間，由甲○○自不詳真實姓名年籍綽號「小張
    」之成年男子處，受寄海洛因8 小包（起訴書誤載為4 小包
    ，應予更正，共計淨重20.89 公克，包裝重3.24公克，純度
    58.76%，純質淨重12.27 公克），經徵得乙○○同意後，即
    藏置在乙○○位於臺北縣板橋市○○路○ 段79之5 號4 樓租
    屋處，而共同持有之。
三、乙○○、甲○○均明知具有殺傷力之子彈，屬於槍砲彈藥刀
    械管制條例管制之彈藥，非經主管機關許可，不得寄藏、持
    有之，於92年8 月間多次前往臺灣臺北看守所面會因案
    之黃金龍、許勝欽（所涉持有子彈犯行，另經檢察官移送併
    由臺灣高等法院審理）後，即受黃金龍、許勝欽所託，前往
    黃金龍、許勝欽位於臺北市○○路261 巷內之住所（住址不
    詳）取出具殺傷力之口徑9 釐米之制式子彈15顆，並藏置在
    乙○○位於臺北縣板橋市○○路○ 段79之5 號4 樓租屋處，
    而共同未經許可無故寄藏前揭子彈。
四、嗣於92年8 月20日21時10分許，在臺北縣板橋市○○路○ 段
    79之5 號4 樓乙○○租屋處，為警查獲乙○○、甲○○2 人
    ，並當場扣得安非他命1 大包（淨重960.33公克，驗餘淨重
    960.21公克）、海洛因8 小包（共計淨重20.89 公克）、電
    子磅秤1 台、吸食器1 支、研磨機1 台、注射針筒1 支、彈
    匣2 個及具殺傷力之制式子彈15顆。
五、案經臺北縣政府警察局移送臺灣板橋地方法院檢察署檢察官
    偵查起訴。
    理  由
一、被告甲○○、乙○○涉犯販賣第二級毒品罪嫌部分：
    訊據被告甲○○、乙○○固不諱在渠2 人所租住之臺北縣板
    橋市○○路○ 段79之5 號4 樓起獲扣案之第二級毒品安非他
    命1 大包，惟均矢口否認有何販賣第二級毒品安非他命之犯
    行，被告甲○○在本院審理時辯稱：扣案安非他命是乙○○
    買的，伊是因乙○○有對伊做出懇求的動作，且他在假釋中
    ，而他的同居人懷孕7 個月，也到了現場，淚如雨下，伊在
    警詢時才會承認扣案物是伊的，替他擔下這個罪云云；被告
    乙○○在本院審理時則辯稱：扣案安非他命是甲○○打電話
    叫伊去幫他拿1 包東西，伊拿回去給甲○○時，就被警察查
　　獲了，那時伊才知道那是安非他命云云。然查：
  (一)如事實欄第二項之事實，業據被告甲○○在警詢時坦承不諱
    ，其供稱：扣案物除注射針筒、彈匣、子彈15顆外，其餘都
    是伊的，而安非他命是伊向綽號「吳董」所購得，92年8 月
　　20日19時許「吳董」打電話給伊說「快下土城交流道」，且
　  問伊人到那了，伊說有事來不及到場毒品交易，所以伊請「
    吳董」打0000000000號給北哥（乙○○）讓他替伊完成毒品
    交易。伊與「吳董」在電話中言明1 公斤安毒售價50萬元，
    但當日是乙○○出面與「吳董」交易，伊不知道乙○○交給
    「吳董」多少錢等語，經核與被告乙○○在警詢時供稱：伊
    是受甲○○所託在板橋市○○路○ 段路旁接取安非他命1 大
　　包，甲○○叫伊拿到前述查獲地他自己要處理，伊只知道是
　  向南部一名綽號「阿龍」之人所取得等語之情節互核相符。
    且由證人即查獲本案之員警鍾任瑞在本院審理時結證稱：本
    案係經由通訊監聽而查獲等語，而經本院勘驗警方所提供之
    監聽錄音光碟，其中第三段於92年8 月20日19時28分54秒之
    錄音對話內容，即可得知被告乙○○與其所稱「吳仔」之男
    子相約見面，且依該「吳仔」所述係要自高速公路下交流道
    ，而被告乙○○正往他處趕去赴約，有本院勘驗筆錄1 份在
    卷可查，經與被告甲○○前開所述之時間、地點相比對均屬
    相符，顯見被告甲○○所稱「吳董」與被告乙○○所稱「吳
    仔」應屬同一人。再參以被告甲○○在檢察官初次訊問時及
    本院羈押訊問時，除一再以被告乙○○不知所收受者為安非
    他命迴護被告乙○○外，對於上情亦始終供承在卷，其在檢
    察官初次訊問時供稱：安非他命是在高雄一個叫「吳應龍」
    ，伊叫他「吳董」，這一包是他賣給伊，是92年8 月20日晚
    上9 點前，他請人帶過來給伊，當時伊不在場，伊在回來路
    上，打電話請乙○○先幫伊收，也請乙○○先幫伊墊錢，墊
    多少伊不知道，伊不是要賣，是伊自己要吸，這些量伊可以
    用一年，查獲當日伊第一次進屋後，還來不及向乙○○拿這
    些安非他命來看，也還來不及跟他談墊錢的事，伊出去買飲
    料就被抓了等語，繼在本院羈押訊時亦供稱：扣案安非他命
    係伊用50萬元向「吳董」買的，他說可以欠著，伊是自己要
    吸食用等語。而按諸經驗法則，案發時之供述較前權衡利害
　　得失，比之事後翻異之詞，自較可採，被告甲○○之辯護人
　  在本院審理時雖辯以被告甲○○在警詢時、偵查中及本院羈
    押訊問時之供述應均非事實，故均無證據能力云云置辯，然
    參諸被告乙○○在警詢時並未提及係與綽號「吳董」之人接
    頭，亦未提及「吳董」係自土城交流道下來一節，而被告甲
    ○○在警詢時竟能詳述被告乙○○與「吳董」的接洽經過，
    若非真有其事，焉能得知被告乙○○如何取得扣案之安非他
    命，且被告甲○○在檢察官初次訊問時及本院羈押訊問時，
    就被告乙○○是否知悉所收受者為安非他命，極力為其撇清
    罪責，或係受被告乙○○之託所致，然依其在警詢時之供述
    實難認有為被告乙○○承擔罪責之意，則既無證據顯示其在
    警詢時之自白，係警方以強暴、脅迫、利誘、詐欺、違法羈
    押或其他不正之方法取得，且被告甲○○在偵查中經檢察官
    初訊問時及本院羈押訊問時就前開犯行亦坦承在案，足認被
    告甲○○在警詢時、偵查中檢察官初次訊問時及本院羈押訊
    問時之自白，均係出於自由意志所為，且與事實相符，是自
    均具有證據能力及證明力甚明，故被告甲○○事後翻異之詞
    自難採信。
  (二)至被告乙○○雖一再辯稱不知受被告甲○○之託所拿取之物
    係屬安非他命云云，惟以被告乙○○前已有販賣安非他命、
    海洛因之前科，對於毒品交易模式焉能諉為不知，況由其在
    偵查中供述：甲○○打電話告訴伊，叫伊到附近等一個開黑
    色車的人，叫伊拿一筆錢墊給他，伊就給他10萬元等語，再
    參諸本院就前開監聽錄音光碟第四段對話內容之勘驗筆錄細
    繹之，其中即提及款項之交付及收受之物因袋口未封緊散落
    一地損失慘重，參互以觀，益顯見被告乙○○確有交付款項
    予綽號「吳董」之人，而被告乙○○亦有自綽號「吳董」之
    人處收受安非他命且知悉所收受者為安非他命。又按，販賣
    安非他命行為之成立，除當事人間意思表示合致外，尚須有
    安非他命之交付行為，本件被告乙○○明知綽號「吳董」之
    人與被告甲○○已達成買賣安非他命之意思表示合致，猶經
    手安非他命之收受及販入款項之交付，被告乙○○所為顯係
    被告甲○○手足之延長，其所參與者為完成履行交付行為之
    階段行為，顯係參與構成要件行為之一部分，是被告乙○○
    與甲○○顯有共同販賣第二級毒品安非他命之犯意聯絡甚明
    。
  (三)復按諸相關文獻記載正常人之安非他命與海洛因之最低致死
    劑量皆為200 毫克，一天內若單次使用超過此劑量即有致命
    之可能性，數小時內大量施用於體內可產生累積現象而導致
    中毒或死亡，有行政院衛生署管制藥品管理局88年10月19日
    管檢字第81017 號函在卷可查，而被告甲○○在偵查中雖辯
    稱前開所扣得之安非他命僅為供其自身1 年內施用云云，然
    依所購入之安非他命數量，平均每日之吸食量高達2.6 公克
    ，縱係供被告2 人施用平均每日之吸食量亦高達1.3 公克，
    參照前開說明，對於渠等之性命已足堪慮，且如為警查獲，
    損失不貲，尚難認符合任何經濟效益，是被告甲○○辯稱係
    扣案安非他命係要供己吸食所用云云，要與常理有違，不足
    採信。
  (四)又按所謂「販賣」，並不以販入之後，復行賣出為要件，只
    須以營利為目的，購入或賣出有一於此，其犯罪即屬成立，
    不以實際得利為必要，無論在販入後即被查獲，抑或係賣出
    後始被查獲，均無礙於販賣罪行既遂之認定（最高法院73年
    度台上字第415 號、92年度台上字第5920號判決意旨可資參
    照）。且按，販賣安非他命係違法行為，非可公然為之，亦
    無公定之價格，不論任何包裝，均可任意分裝增減分量，而
    每次買賣之價量，亦可能隨時依雙方間之關係深淺、資力、
    需求量及對行情之認知、來源是否充裕、查緝是否嚴緊，購
    買者被查獲時供述購買對象之可能性風險之評估等，因而異
    其標準，並機動調整，非可一概而論，販賣之利得除經坦承
    犯行或價量俱臻明確外，委難察得實情，販賣之人從價差或
    量差中牟利方式雖異，其意圖營利之非法販賣行為則一；查
    本件被告自警詢時至偵審中均辯稱係為供自己吸食而購入上
    開安非他命，致無法查得販賣之實際利得，惟被告2 人一次
    購入如此大量之安非他命既難認僅供本身吸食所用，已如上
    述，則亦當無可能甘冒重典而按購入價格轉售而毫無利得，
    足見渠等有營利之意圖，灼然明甚。再參以扣案之白色結晶
    體1 大包，經送內政部警政署刑事警察局以呈色試驗法、氣
    相層析質譜分析法及核磁共振分析法鑑驗結果，均檢出有第
    二級毒品甲基安非他命成分，純度約85% ，實際毛重976.12
    公克，淨重960.33公克，取0.12公克鑑驗用罄，餘960.21公
    克，有該局92年9 月17日刑鑑字0000000000號鑑驗通知書1
    紙在卷可查。此外，復有扣案之電子磅秤1 台足資佐證，是
    其前開犯行堪予認定。
　(五)綜上所述，被告乙○○、甲○○前開所辯，均顯係事後圖卸
    刑責之飾詞，委不足採，本件事證明確，渠等共同販賣第二
    級毒品安非他命之犯行堪以認定，應予依法論科。
二、被告甲○○、乙○○涉犯持有第一級毒品罪嫌部分：
    訊據被告甲○○、乙○○固不諱在渠2 人所租住之臺北縣板
    橋市○○路○ 段79之5 號4 樓起獲扣案之第一級毒品海洛因
    8 小包，惟均矢口否認有何持有第一級毒品海洛因之犯行，
    被告甲○○在本院審理時辯稱：扣案海洛因是乙○○買的云
    云，被告乙○○則辯稱：海洛因是甲○○開計程車的朋友寄
    放在他那邊的，查獲地雖是伊租屋處，但伊有分一間房間給
    甲○○住，伊在查獲前4 天就已經沒有住在那兒，伊不知道
    房間內有海洛因云云。然查：
  (一)如事實欄第三項之事實，業據被告甲○○在警詢時、檢察官
    初次訊問時及本院羈押訊問時坦承不諱，其在警詢時供稱：
    海洛因是綽號「小張」於92年4 月份寄放在伊這裡等語，在
    檢察官初次訊問時供稱：海洛因係3 、4 個月前在北市○○
    ○路計程車休息站一個朋友借放的，伊知道是海洛因等語，
    嗣在本院羈押訊問時仍供稱：海洛因是朋友寄放等語。又被
    告乙○○亦明知被告甲○○將上開海洛因藏置在其所承租之
    臺北縣板橋市○○路○ 段79之5 號4 樓租屋處，亦據被告乙
    ○○在警詢時供稱：是甲○○要伊幫忙他，他需要置放安非
    他命及海洛因的地方等語，在偵查中並稱：安非他命和海洛
    因都是甲○○的，房子內的置物間借他用等語。而按諸經驗
    法則，案發時之供述較前權衡利害得失，比之事後翻異之詞
    ，自較可採，且參諸前開理由欄一、(一)之說明，尚難認被告
    甲○○在警詢時有為被告乙○○承擔罪責之意，且既無證據
    顯示渠等在警詢時之自白，係警方以強暴、脅迫、利誘、詐
    欺、違法羈押或其他不正之方法取得，況被告甲○○在偵查
    中經檢察官初訊問時及本院羈押訊問時就前開犯行亦坦承在
    案，足認渠等之自白，均係出於自由意志所為，且與事實相
    符，是自均具有證據能力及證明力甚明，故被告甲○○、乙
    ○○事後翻異之詞自難採信。
  (二)又扣案白色粉末8 包，經送請法務部調查局以化學呈色法、
    氣相層析質譜儀分析法鑑驗結果，均含第一級毒品海洛因成
    分，合計淨重20.89 公克，包裝重3.24公克，純度為58.76
    ﹪，純質淨重12.27 公克，有該局92年9 月30日調科壹字第
    060007499 號鑑定通知書1 紙附卷可稽。
　(三)綜上所述，被告乙○○、甲○○前開所辯，均顯係事後圖卸
    刑責之飾詞，委不足採，本件事證明確，渠等共同持有第一
    級毒品海洛因之犯行堪以認定，應予依法論科。
三、被告甲○○、乙○○涉犯寄藏具殺傷力之子彈罪嫌部分：
    訊據被告乙○○在本院審理時坦承有寄藏具殺傷力之子彈犯
    行，並稱：在伊租屋處所查獲的子彈是因許勝欽遭羈押，他
    叫伊去把他住處的東西全部搬出來，伊就跟甲○○一起去搬
    ，在搬去伊上開篤行路租住處整理時才發現有子彈，伊和甲
    ○○當時也想要自首，但因伊在假釋中，才沒有去報警，後
    來當天晚上就被查獲了等語；被告甲○○則矢口否認有何該
    部分犯行，辯稱：伊是計程車司機，伊只是幫乙○○去許勝
    欽住處搬家云云。然查：
  (一)如事實欄第四項之事實，業據被告甲○○在警詢時坦承不諱
　　，其在警詢時供稱：彈匣及子彈是許勝欽叫伊去他與黃金龍
　  在臺北市○○路261 巷內住處所取出的，92年8 月上旬伊與
    乙○○到北所去與許勝欽及黃金龍會客，其間許勝欽託伊將
    他和黃金龍的住處整理好，所以伊才會將彈匣及子彈帶回等
    語，而被告甲○○嗣在偵查中雖否認：許勝欽交代伊到他住
    處把一些東西搬來，子彈和彈匣是放在其中一個箱子內，箱
    子內有衣服、雜物，伊沒有檢查，不知道是子彈及彈匣云云
    ，惟又稱：伊將上開箱子搬至篤行路住處後，有將打開整理
    ，但沒有發現有子彈等語，則按諸常情，其既有將箱子打開
    加以整理，焉能未發現箱子內有何物，況被告乙○○在偵查
    中亦供稱：許勝欽、黃金龍叫伊及甲○○到西園路的房間帶
    他的東西到伊這裡放，我們拿一個空箱子把所有的衣服、證
    件全部丟箱子帶走，回到家拿出來整理才發現子彈15顆、2
    個彈匣在裡面，當時甲○○在場有看到，我們就把他暫時放
    在甲○○房間的櫃子等語，是被告甲○○前開辯解，顯係事
    後避就之詞不足採信。又被告甲○○、乙○○確有至臺灣臺
    北看守所與黃金龍、許勝欽會客，業據證人黃金龍、許勝欽
    證述在卷，並有本院向臺灣臺北看守所函調之收容人接見談
    話紀錄在卷可查。至證人黃金龍、許勝欽雖均否認上開扣案
    子彈係屬於渠等所有，然本件及子彈係在被告甲○○、乙○
    ○持有保管中，由被告2 人所管領支配，該部分事實已臻明
    瞭，縱上開子彈並非屬證人黃金龍、許勝欽所有，仍無礙於
    本案犯罪之成立，附此敘明。
  (二)又前揭扣案子彈經送內政部警政署刑事警察局鑑驗結果，認
    力，有該局92年9 月30日刑鑑字第0920161149號槍彈鑑定書
    在卷可稽。並有制式子彈15顆扣案足資佐證。
　(三)綜上所述，被告甲○○前開所辯，顯係事後圖卸刑責之飾詞
    ，委不足採，本件事證明確，被告甲○○、乙○○共同寄藏
    子彈之犯行亦堪以認定，應予依法論科。
四、論罪科刑部分：
  (一)按毒品危害防制條例第4 條第2 項之販賣第二級毒品罪，不
    以販入之後復行賣出為要件；祇須以營利為目的，販入或賣
    出，有一於此，即已成立。而同條例第5 條第2 項之意圖販
    賣而持有第二級毒品罪，係指基於販賣以外之其他原因而持
    有，嗣始起意售賣者而言。因此行為人持有第二級毒品，有
    以主觀上營利售賣意圖而販入第二級毒品，其雖未及賣出，
    仍應論以販賣第二級毒品罪既遂罪責；或非以營利售賣意圖
    而販入，或因其他原因而持有第二級毒品罪，嗣起意圖利售
    賣，著手於販賣行為未及賣出，即應成立販賣第二級毒品未
    遂罪責；如非以營利售賣意圖而販入，或因其他原因而持有
    ，嗣起意圖利售賣，尚未著手於賣出行為，始成立意圖販賣
    而持有第二級毒品罪責（最高法院90年度台上字第2046號判
    決意旨可資參照）。核被告甲○○、乙○○所為如事實欄第
    二項之犯行，均係犯毒品危害防制條例第4 條第2 項之販賣
    第二級毒品罪，渠等持有毒品之低度行為，應為販賣毒品之
    高度行為所吸收，不另論罪。而被告2 人所持有第二級毒品
    之數量淨重高達966.33公克，堪認其主觀上係以營利販賣意
    圖而販入第二級毒品，其雖未及賣出，仍應論以販賣第二級
    毒品罪既遂罪責，而起訴書雖認被告2 人所為係犯同條例第
    5 條第2 項之罪，然業經蒞庭檢察官於94年3 月31日本院審
    理期日當庭更正起訴法條為同條例第4 條第2 項之販賣第二
    級毒品罪，附此敘明。又被告2 人間，就上開販賣安非他命
    之犯行，有犯意聯絡及行為分擔，均為共同正犯。被告乙○
    ○就上開販賣安非他命行為，係經手安非他命之購入及買賣
    款項之交付，其所為顯係被告甲○○手足之延長，其所參與
    者為完成履行交付行為之階段行為，顯係參與構成要件行為
    之一部分，自均論以共同正犯。再被告行為後，毒品危害防
    制條例於92年7 月9 日修正公布，於93年1 月9 日施行，其
    中第4 條第2 項販賣第二級毒品之罪刑並未修正，僅係增列
    第4 級毒品之處罰，並將原列於第5 項之未遂犯之處罰，移
    植於第6 項，故自不生比較新舊法問題。
  (二)被告甲○○、乙○○所為如事實欄第三項之犯行，均係犯毒
    品危害防制條例第11條第1 項之持有第一級毒品罪。渠2 人
    間，就上開持有第一級毒品海洛因之犯行，有犯意聯絡及行
    為分擔，均為共同正犯。且查，被告乙○○、甲○○均否認
　　有施用第一級毒品海洛因，且查獲當日所採集之尿液經送檢
　  驗結果均呈鴉片類陰性反應，有臺灣檢驗科技股份有限公司
    92 年8月28日出具之濫用藥物尿液檢驗報告2 份在卷可稽，
    是本案自應僅論以持有第一級毒品罪，附此敘明。又本件被
    告2 人行為後，毒品危害防制條例業經修正，已如前述，且
    該條例第11條第1 項持有第一級毒品之罪刑並未修正，是自
    無法律變更比較新舊法之問題，又行政院依修正後之毒品危
    害防制條例第8 條第6 項及第11條第4 項之規定，於93年1
    月7 日，以院臺法字第0930080551號令發布施行「轉讓持有
    毒品加重其刑之數量標準」，其第2 條就轉讓、持有各級毒
    品加重其刑之數量分別定有明文。此「轉讓持有毒品加重其
    刑之數量標準」，要屬補充毒品危害防制條例第8 條第6 項
    及第11條第4 項之空白刑法之行政命令，揆諸前揭說明，被
    告於行為時既尚未有該「數量標準」存在，依罪刑法定主義
    ，自不得以被告持有第一級毒品之數量已達嗣後訂定之「數
    量標準」，而予加重其刑，亦附此敘明。
  (三)按槍砲彈藥刀械管制條例係將「持有」與「寄藏」為分別之
    處罰規定，則單純之「持有」，固不包括「寄藏」，但「寄
    藏」之受人委託代為保管，其保管本身所為之「持有」，既
    係「寄藏」之當然結果，法律上自宜僅就「寄藏」行為為包
    括之評價，不應另就持有予以論罪（最高法院74年度台上字
    第3400號判例可資參照）。被告乙○○、甲○○所為如事實
    欄第四項之犯行，均係犯槍砲彈藥刀械管制條例第12條第4
    項未經許可寄藏具殺傷力之子彈罪。渠2 人間，就上開寄藏
    具殺傷力子彈之犯行，有犯意聯絡及行為分擔，均為共同正
    犯。又被告行為後，槍砲彈藥刀械管制條例雖於94年1 月26
    日修正公布部分條文，並於同年月28日生效，然有關該法第
    12條第4 項規定之構成要件及法定刑，均未修正，自不生引
    用刑法第2 條第1 項有關法律變更比較新舊法之問題。再查
    ，被告乙○○之辯護人翁律師雖辯以被告此部分犯行構成自
    首云云，惟本案經警方於92 年8月20日下午9 時10分許在上
    開地點執行搜索時，係由警方自行在搜索地之房間內起獲本
    件應扣押之違禁物制式子彈15顆，業經證人即查獲當日執行
    搜索之警員劉如倫、鍾任瑞在本院審理時證述在卷，是自非
    屬出於被告乙○○自首所得，故該部分行為並不符合自首之
    要件，自無從減輕或免除其刑，附此敘明。
  (四)被告甲○○、乙○○所為如事實欄第二項至第四項所示犯行
    ，均乃犯意各別，行為互異，均應予分論併罰。
　(五)爰審酌被告2 人均年輕力壯卻不思上進，明知不法而仍為販
　  賣安非他命而販入大量安非他命，所販入之安非他命數量高
    達淨重960.33公克，若毒品流入市面，勢將嚴重危害社會秩
    序，對國家社會戕害甚大，並審酌被告乙○○前已因販賣海
    洛因、安非他命而遭判處重刑，竟不知悔改，在假釋期間復
    犯本罪，兼衡渠等其犯罪動機、目的、手段，犯罪所生之損
    害甚鉅，及渠等犯後均否認犯行，並將所扣得之毒品安非他
    命、海洛因互推係屬對方所持有，顯見渠等尚無悔意，犯後
    態度難認良好等一切情狀，分別量處如主文所示之刑，併就
    違反槍砲彈藥刀械管制條例所宣告之罰金刑部分均諭知易服
    勞役之折算標準，並就所處有期徒刑部分均定其應執行之刑
    ，以示懲儆。
五、沒收部分：
  (一)扣案之安非他命1 大包（淨重960.33公克，驗餘淨重960.21
    公克），係屬查獲之第二級毒品，且係被告2 人所共有，業
    據被告供述在卷，均係屬其所有，除檢驗用罄部分業已滅失
    毋庸宣告沒收銷燬外，爰均依毒品危害防制條例第18 條 第
    1 項前段之規定併予宣告沒收銷燬之；另扣案之上開毒品係
    以塑膠袋包裝，該外包裝袋，具有防止毒品裸露、逸出、防
    潮之功用，並便於攜帶、販賣毒品，係供販賣毒品犯罪所用
    之物，且係屬被告2 人所共有，應依同條例第19條第1項 規
    定宣告沒收。又電子磅砰1 台，被告2 人在本院審理時雖均
    否認為渠等所有，惟上開物品係屬被告甲○○所有，業據被
    告甲○○在警詢時及偵查中供承在卷，核與被告乙○○在警
    詢時及偵查中供述情節相符，且衡情上開物品堪認係備供販
    賣安非他命所用之物，爰依同條例第19條第1 項規定併予宣
    告沒收。
  (二)扣案之海洛因8 小包（共計淨重20.89 公克），係屬查獲之
    第一級毒品，且係被告2 人所共有，業據被告供述在卷，均
    係屬其所有，除檢驗用罄部分業已滅失毋庸宣告沒收銷燬外
    ，爰均依毒品危害防制條例第18條第1 項前段之規定併予宣
    告沒收銷燬之；另扣案之上開毒品係以8 只塑膠袋分別包裝
    ，該毒品外包裝既係用於包裹毒品，防其裸露、潮濕，便於
    攜帶，可與毒品分離，亦係供本案犯罪所用之物，且係屬被
    告所有，因毒品危害防制條例第19條第1 項並無就犯該條例
    第11條之罪所用之物，應予沒收之規定，故適用刑法第38條
    第1 項第2 款規定宣告沒收。
  (三)扣案具殺傷力之口徑9 釐米之制式子彈15顆，均屬違禁物，
    爰應依刑法第38條第1 項第1 款規定宣告沒收。
  (四)再其餘扣案之注射針筒1 支、吸食器1 支、研磨機1 台及彈
    匣2 個，均尚難認與本案犯罪有何關涉，且均非違禁物，自
    均毋庸併予宣告沒收，附此敘明。
據上論斷，應依刑事訴訟法第299 條第1 項前段，毒品危害防制
條例第4 條第2 項、第11條第1 項、第18條第1 項前段、第19條
第1 項，槍砲彈藥刀械管制條例第12條第4 項，刑法第11條前段
、第28條、第51條第5 款、第42條第2 項、第38條第1 項第1 款
、第2 款，罰金罰鍰提高標準條例第2 條，現行法規所定貨幣單
位折算新臺幣條例第2 條，判決如主文。
本案經檢察官丙○○到庭執行職務。
中　　華　　民　　國　　94　　年　　4 　　月　　29　　日
              刑事第十一庭  審判長法　官  潘翠雪
                                  法  官  楊明佳
                                  法  官  王士珮
以上正本證明與原本無異
如不服本判決應於送達後10日內向本院提出上訴狀。
                                  書記官　程欣怡
中　　華　　民　　國　　94　　年　　4 　　月　　29　　日
附錄本案論罪科刑法條全文：
毒品危害防制條例第4 條
製造、運輸、販賣第一級毒品者，處死刑或無期徒刑；處無期徒
刑者，得併科新台幣一千萬元以下罰金。
製造、運輸、販賣第二級毒品者，處無期徒刑或七年以上有期徒
刑，得併科新台幣七百萬元以下罰金。
製造、運輸、販賣第三級毒品者，處五年以上有期徒刑，得併科
新台幣五百萬元以下罰金。
製造、運輸、販賣專供製造或施用毒品之器具者，處一年以上七
年以下有期徒刑，得併科新台幣一百萬元以下罰金。前四項之未
遂犯罰之。
毒品危害防制條例第11條
持有第一級毒品者，處三年以下有期徒刑、拘役或新臺幣五萬元
以下罰金。
持有第二級毒品者，處二年以下有期徒刑、拘役或新臺幣三萬元
以下罰金。
持有專供製造或施用第一、二級毒品之器具者，處一年以下有期
徒刑、拘役或新臺幣一萬元以下罰金。
持有毒品達一定數量者，加重其刑至二分之一，其標準由行政院
定之。
槍砲彈藥刀械管制條例第12條
未經許可，製造、販賣或運輸子彈者，處一年以上七年以下有期
徒刑，併科新台幣五百萬元以下罰金。
未經許可，轉讓、出租或出借子彈者，處六月以上五年以下有期
徒刑，併科新台幣三百萬元以下罰金。
意圖供自己或他人犯罪之用，而犯前二項之罪者，處三年以上十
年以下有期徒刑，併科新台幣七百萬元以下罰金。
未經許可，持有、寄藏或意圖販賣而陳列子彈者，處五年以下有
期徒刑，併科新台幣三百萬元以下罰金。
第一項至第三項之未遂犯罰之。
